【裁判字號】    97,抗,343
【裁判日期】    970428
【裁判案由】    竊盜
【裁判全文】
臺灣高等法院刑事裁定                   97年度抗字第343號
抗  告  人
即  被  告  甲○○
上列抗告人因竊盜案件，不服臺灣桃園地方法院中華民國97年3
月12日裁定（96年度審易字第829號），提起抗告，本院裁定如
下：
    主  文
抗告駁回。
    理  由
一、原裁定意旨略以：本件抗告人即被告甲○○於原審法院審理
    中自白犯行，經檢察官與被告、指定辯護人就被告願受科刑
    之範圍於審判外進行協商，經當事人雙方合意且被告認罪後
    ，由檢察官聲請原審法院改依協商程序而為判決，並由被告
    陳明：願意接受有期徒刑十一月之刑度，原審法院就所協商
    合意，確認被告係出於自由意志無訛，協商程序並無違誤之
    處。且查本件被告、檢察官並未撤銷協商合意或撤回協商之
    聲請，被告協商之意思亦係出於其自由意志，另被告亦無其
    他較重之裁判上一罪之犯罪事實、或法院認應諭知免刑或免
    訴、不受理之情，被告所犯之罪亦為刑事訴訟法第四百五十
    五條之二第一項所定得以聲請協商判決者，協商判決判處被
    告之刑度亦係於協商合意範圍內為之等情，均有原審法院審
    判筆錄在卷可憑。被告上訴意旨復未敘明何以符合同法第四
    百五十五條之十第一項但書所列得為上訴之法定要件，其上
    訴自屬違背法律上之程式，應予駁回等語。
二、抗告意旨則以：其雖於原審自白犯罪，經與辯護人、檢察官
    就其願受科刑範圍於審判外協商，原審法官於協商有期徒刑
    十一月後表示給其時間與被害人達成和解，其在獄中亦連絡
    家人與被害人尋求和解之道，豈知於此期間原審已逕行判決
    ，其所受有期徒刑十一月已屬較重之刑，上訴自屬有據云云
    。
三、按協商判決除有刑事訴訟法第四百五十五條之四第一項第一
    款：於本訊問程序終結前，被告撤銷協商合意或檢察官撤回
    協商聲請者；第二款：被告協商之意思非出於自由意志者；
    第四款：被告所犯之罪非第四百五十五條之二第一項所定得
    以協商判決者；第六款：被告有其他較重之裁判上一罪之犯
    罪事實者；第七款法院認應諭知免刑或免訴、不受理者情形
    之一，以及違反同條第二項：法院應於協商合意範圍內為判
    決；法院為協商判決所科之刑，以宣告緩刑或二年以下有期
    徒刑、拘役或罰金為限之規定者外，不得上訴。又原審法院
    認為上訴為法律上不應准許，應以裁定駁回之，刑事訴訟法
    第四百五十五條之十第一項及第三百六十二條前段分別定有
    明文。
四、本院經查：本件被告於原審九十六年度審易字第八二九號竊
    盜案審理時，同意與檢察官為認罪協商，並經原審法院指定
    公設辯護人陳瑞文協助其與檢察官進行認罪協商。而原審告
    知被告「其認罪之罪名、法定刑、依協商程序所喪失依通常
    程序公開審判、保持緘默、與證人對質或詰問證人等權利及
    刑事訴訟法第四百五十五條之四第一項第一、二、四、六、
    七款、第二項不得上訴之除外規定」後，被告除當庭表示認
    罪，並與檢察官達成協商合意，同意接受協商合意內容為：
    「被告願受有期徒刑十一月之宣告」，且經檢察官、被告及
    公設辯護人簽名等情，有原審當日筆錄可按（原審卷二六至
    二九頁）。姑不論被告所指尋求與被害人和解等情，未舉證
    以實，且就本件協商程序，原審於訊問時，已就被告受協商
    程序判決之法定事項善盡告知，被告亦係基於自由意志與檢
    察官達成協商合意，且協商判決結果並無刑事訴訟法第四百
    五十五條之四第一項第一、二、四、六、七款或第二項得為
    上訴之事由，是原審協商判決，認事用法，均無不合，原裁
    定據此認定被告上訴理由不符刑事訴訟法第四百五十五條之
    十第一項但書所列得為上訴之法定要件，裁定駁回被告上訴
    ，於法尚無違誤。被告執前詞提起抗告，為無理由，應予以
    駁回。
據上論結，應依刑事訴訟法第四百十二條，裁定如主文。
中    華    民    國    97    年      4   月    28    日
                  刑事第十八庭  審判長法  官  吳鴻章
                                      法  官  周政達
                                      法  官  段景榕
以上正本證明與原本無異。
不得再抗告。
                                      書記官  陳靜姿
中    華    民    國    97    年      4   月    28    日


司法院資訊處製作；財團法人民間司法改革基金會備份。
